【裁判字號】    90,易,963
【裁判日期】    900531
【裁判案由】    傷害
【裁判全文】
臺灣桃園地法院刑事判決                              九十年度易字第九六三號
    公  訴  人  臺灣桃園地方法院檢察署檢察官
    被      告  乙○○
右列被告因傷害案件，經檢察官提起公訴（九十年度偵字第二二三號），本院判決如
左：
        主  文
乙○○傷害人之身體，處有期徒刑貳月 ，如易科罰金，以參佰元折算壹日。
    事  實
一乙○○與甲○○原係男女朋友關係，於民國八十九年十二月十日夜間二十時三十
    分許，在桃園縣中壢市興和里十二鄰興泰新村十七號，乙○○因細故與甲○○發
    生爭執，詎乙○○竟基於傷害人身體之犯意，徒手毆打甲○○、壓倒甲○○在床
    上，致甲○○受有臉部挫瘀傷三平方公分、一平方公分、一平方公分；頸部挫瘀
    傷二乘一公分、右臂瘀傷四乘一公分、一乘一公分；右小腿、膝瘀傷二乘一公分
    、五平方公分等傷害。
二、案經甲○○由桃園縣警察局中壢分局報請臺灣桃園地方法院檢察署檢察官偵查起
    訴。
        理  由
一、訊據被告乙○○固坦承伊有用手打告訴人甲○○耳光數下，並用手將告訴人壓到
    床上，所以告訴人頭部有傷等情，惟辯稱：「當時是告訴人（即甲○○）先用鹽
    酸潑我房間門口，所以我才噴殺蟲劑要趕走，但因為他衝進門來，所以就被噴到
    ，他有拿壹支鐵棒要打我，我為了要防衛所以才將他的手用傷，我承認我有打他
    ，那是因為他也有打我。」云云。惟前揭事實，業據告訴人於警訊時指訴：「因
    當時乙○○房門上鎖打不開，我即敲門請乙○○讓我進入房間（欲取回告訴人之
    衣物）我共敲了九次門，乙○○才將房門打開，乙○○將房門打開後不分青紅皂
    白持殺蟲劑往我頭部及臉部噴殺蟲劑，噴完殺蟲劑後乙○○再抓我頭髮，打我耳
    光，並用拳頭捶我，將我推去撞衣櫃，並將我身上衣服撕破且用手掐我脖子。」
    等語，其所述遭被告毆打之部位與驗傷診斷書所載傷勢亦相符合。告訴人甲○○
    於本院陳稱：「我沒有拿鹽酸潑他（指被告），也沒有拿鹽酸潑房間。我當時是
    因為我要自衛，所以才拿壹支鐵棒在手上，因為當時他拿殺蟲劑噴我，又撕破我
    身上的衣服，他噴殺蟲劑的時候，我覺得頭暈暈的。」等語，從而雖告訴人自承
    有拿鐵棒在手上，惟告訴人係一身材纖細之弱女子，雖持鐵棒在手恐亦無法對被
    告造成傷害，此由被告坦承其身上並無傷等語可知，而被告在告訴人持鐵棒之情
    形下仍能毆打告訴人耳光數下、抓告訴人頭髮，並將告訴人壓倒床上而傷害告訴
    人，顯見被告顯係基於傷害告訴人身體之故意，並非基於防衛自己權利之意思，
    且被告復未舉證證明告訴人對伊有何現時不法之侵害，被告所辯顯不可採信。另
    被告持殺蟲劑噴灑告訴人一節，因告訴人所受之傷害係挫傷、瘀傷，尚無法證明
    係遭殺蟲劑噴灑所致，併此敘明。此外，復有驗傷診斷書一份附卷可稽，本件事
    證明確，被告之犯行堪以認定。
二、核被告乙○○所為，係犯刑法第二百七十七條第一項之傷害罪。爰審酌被告之犯
    罪動機、目的、品行、犯罪後之態度、被害人所受傷勢、被告二人原係男女朋友
    之情誼關係、被告尚未與告訴人和解等一切情狀，量處如主文所示之刑，並諭知
    易科罰金之折算標準。被告行為後，刑法第四十一條於九十年一月十日經修正公
    布，並於同年月十二日生效，易科罰金之適用範圍擴大為最重本刑五年以下有期
    徒刑之罪，並明定併合處罰之數罪，如各罪均得易科罰金者，其應執行之刑逾六
    月時，亦得適用之，比較新舊法之結果，以裁判時即修正後之刑法第四十一條對
    被告邱創權較為有利，依刑法第二條第一項前段規定應適用裁判時之法律。
據上論斷，應依刑事訴訟法第二百九十九條第一項前段，刑法第二百七十七條第一項
、第二條第一項前段、同法修正後第四十一條第一項前段，罰金罰鍰提高標準條例第
一條前段、第二條，判決如主文。
本案經檢察官林秀菊到庭執行職務。
中        華        民        國     九十   年    五    月    三十一    日
                                臺灣桃園地方法院刑事第二庭
                                    法  官  張淑芬
右正本證明與原本無異。
如不服本判決，應於判決送達後十日內向本院提出上訴狀( 應附繕本 )，上訴於臺灣
高等法院。
                                    書記官   黃文琪
中        華        民        國       九十     年   六   月    十一    日
刑法第二百七十七條第一項：
傷害人之身體或健康者，處三年以下有期徒刑，拘役或一千元以下罰金。


司法院資訊處製作；財團法人民間司法改革基金會備份。
